---
title: "Examen"
format: html
editor: visual
self-contained: true
---

```{r message=FALSE, warning=FALSE}
library(tidyverse)
library(tidymodels)
library(lubridate)
library(parsnip)
library(bonsai)
```

```{r, message = FALSE}
hoteles_df <- read_csv("./hoteles-entrena.csv", show_col_types = FALSE) |>
  mutate(children = ifelse(children == "children", 1, 0)) |>
  mutate(children = as.factor(children))
colnames(hoteles_df)[8] <- "country_code"
```

Y vemos el desbalance de clases:

```{r}
nrow(hoteles_df)
hoteles_df |> count(children) |> 
  mutate(pct = 100 * n / sum(n)) |> 
  mutate(pct = round(pct, 2))
```

Obtenemos un dataset con los códigos de los países

```{r message=FALSE, warning=FALSE}
library(RCurl)
countries_link <- getURL("https://raw.githubusercontent.com/lukes/ISO-3166-Countries-with-Regional-Codes/master/all/all.csv")
countries <- read.csv(text=countries_link)
countries <- countries |> select("alpha.3", "region")
colnames(countries)[1] <- "country_code"
countries <- countries |> 
  mutate(region = ifelse(region == "", "Antartica", region))
```

Se usará la variable country pero hay que hacer una ingeniería de variables

```{r}
country_mode <- which.max(table(hoteles_df$country_code))
hoteles_df <- hoteles_df |> 
  mutate(country_code = ifelse(country_code == "NULL", names(country_mode), country_code)) |>
  mutate(country_code = ifelse(country_code == "CN", "CHN", country_code))
```

Hacemos un join de los códigos de país para obtener su región

```{r}
hoteles_df <- left_join(x=hoteles_df, y=countries, by="country_code")
hoteles_df <- hoteles_df |>
  mutate(region = ifelse(country_code == "TMP", "Asia", region))
hoteles_df <- hoteles_df |> mutate(region = as.factor(region))
```

Preparamos receta

```{r}
receta_hoteles <- recipe(children ~ 
           hotel + lead_time + stays_in_weekend_nights + 
           stays_in_week_nights + adults + meal +
           region + market_segment + reserved_room_type + 
           assigned_room_type + company + customer_type + 
           average_daily_rate + is_repeated_guest +
           total_of_special_requests + 
           arrival_date + days_in_waiting_list + 
           country_code, 
           data = hoteles_df) |> 
  step_mutate(hotel = ifelse(hotel == "Resort_Hotel", 1, 0)) |>
  step_cut(stays_in_weekend_nights, breaks = c(0, 1, 2, 3, 4, 5), 
           include_outside_range = TRUE) |>
  step_cut(stays_in_week_nights, breaks = c(0, 1, 2, 3, 4, 5), 
           include_outside_range = TRUE) |>
  step_mutate(company = ifelse(company == "NULL", 0, 1)) |>
  step_mutate(arrival_date = lubridate::ymd(arrival_date)) |>
  step_mutate(month = lubridate::month(arrival_date)) |>
  step_mutate(month = as.factor(month)) |>
  step_relevel(meal, ref_level = "Undefined", skip=TRUE) |>
  step_relevel(market_segment, ref_level = "Direct", skip=TRUE) |>
  step_relevel(region, ref_level = "Europe", skip = TRUE) |>
  step_mutate(is_prt = ifelse(country_code == "PRT", 1, 0)) |>
  step_cut(total_of_special_requests, breaks = c(0, 1, 2, 3, 4, 5)) |>
  step_dummy(meal,
             market_segment,
             reserved_room_type,
             assigned_room_type,
             stays_in_weekend_nights,
             stays_in_week_nights,
             total_of_special_requests,
             customer_type,
             month,
             region) |>
  step_select(-arrival_date, skip = TRUE) |>
  step_select(-country_code, skip = TRUE) |>
  step_interact(terms = ~ hotel:starts_with("reserved_room_type")) |>
  step_interact(terms = ~ hotel:starts_with("market_segment")) |>
  step_interact(terms = ~ hotel:starts_with("customer_type")) |>
  step_interact(terms = ~ hotel:starts_with("stays_in_weekend_nights")) |>
  step_interact(terms = ~ hotel:starts_with("stays_in_week_nights")) |>
  step_interact(terms = ~ hotel:starts_with("region")) |>
  step_interact(terms = ~ hotel:starts_with("is_prt")) |>
  step_interact(terms = ~ hotel:starts_with("assigned_room_type")) |>
  step_interact(terms = ~ hotel:starts_with("month")) |>
  step_interact(terms = ~ adults:starts_with("market_segment")) |>
  step_interact(terms = ~ adults:starts_with("reserved_room_type")) |>
  step_interact(terms = ~ adults:starts_with("stays_in_weekend_nights")) |>
  step_interact(terms = ~ adults:starts_with("stays_in_week_nights")) |>
  step_interact(terms = ~ adults:starts_with("customer_type")) |>
  step_interact(terms = ~ adults:starts_with("region")) |>
  step_interact(terms = ~ adults:starts_with("meal")) |>
  step_interact(terms = ~ adults:starts_with("assigned_room_type")) |>
  step_interact(terms = ~ adults:starts_with("is_prt")) |>
  step_interact(terms = ~ adults:starts_with("month")) |>
  step_interact(terms = ~ adults:starts_with("total_of_special_requests")) |>
  step_interact(terms = ~ adults:starts_with("company")) |>
  step_interact(terms = ~ lead_time:starts_with("reserved_room_type")) |>
  step_interact(terms = ~ lead_time:starts_with("region")) |>
  step_interact(terms = ~ lead_time:starts_with("customer_type")) |>
  step_interact(terms = ~ lead_time:starts_with("market_segment")) |>
  step_interact(terms = ~ lead_time:starts_with("stays_in_weekend_nights")) |>
  step_interact(terms = ~ lead_time:starts_with("stays_in_week_nights")) |>
  step_interact(terms = ~ lead_time:starts_with("is_prt")) |>
  step_interact(terms = ~ lead_time:starts_with("month")) |>
  step_interact(terms = ~ average_daily_rate:starts_with("adults")) |>
  step_interact(terms = ~ average_daily_rate:starts_with("reserved_room_type")) |>
  step_interact(terms = ~ average_daily_rate:starts_with("assigned_room_type")) |>
  step_interact(terms = ~ average_daily_rate:starts_with("customer_type")) |>
  step_interact(terms = ~ average_daily_rate:starts_with("region")) |>
  step_interact(terms = ~ average_daily_rate:starts_with("meal")) |>
  step_interact(terms = ~ average_daily_rate:starts_with("is_prt")) |>
  step_interact(terms = ~ average_daily_rate:starts_with("month")) |>
  step_interact(terms = ~ average_daily_rate:starts_with("total_of_special_requests")) |>
  step_interact(terms = ~ company:starts_with("customer_type")) |>
  step_interact(terms = ~ company:starts_with("reserved_room_type")) |>
  step_interact(terms = ~ company:starts_with("market_segment")) |>
  step_interact(terms = ~ company:starts_with("is_prt")) |>
  step_interact(terms = ~ company:starts_with("total_of_special_requests")) |>
  step_interact(terms = ~ is_prt:starts_with("market_segment")) |>
  step_interact(terms = ~ is_prt:starts_with("reserved_room_type")) |>
  step_interact(terms = ~ is_prt:starts_with("region")) |>
  step_interact(terms = ~ is_prt:starts_with("customer_type")) |>
  step_interact(terms = ~ is_prt:starts_with("month")) |>
  step_interact(terms = ~ is_prt:starts_with("total_of_special_requests"))
```

```{r}
receta_normalized <-
  receta_hoteles |> step_normalize(all_predictors())
```

```{r}
receta_hoteles_prep <- prep(receta_hoteles, verbose = TRUE)
hoteles_tbl <- juice(receta_hoteles_prep)
dim(hoteles_tbl)
```

```{r}
receta_hoteles_prep_norm <- prep(receta_normalized, verbose = TRUE)
hoteles_tbl_norm <- juice(receta_hoteles_prep_norm)
dim(hoteles_tbl_norm)
```

### modelo_lightgbm

```{r}
modelo_lightgbm <- 
  boost_tree(trees = 1000, 
  tree_depth = tune(), min_n = tune(), 
  loss_reduction = tune(),
  sample_size = tune(), mtry = tune(),
  learn_rate = tune()) |>
  set_engine("lightgbm") |>
  set_mode("classification")
  
flujo_hoteles <- workflow() |> 
  add_recipe(receta_hoteles) |> 
  add_model(modelo_lightgbm)
```

Y ahora ajustamos todos los modelos.

```{r}
particion_vc <- vfold_cv(hoteles_df, v = 10, strata=children)
mis_metricas <- metric_set(roc_auc, mn_log_loss)

gbm_random_grid <- parameters(modelo_lightgbm) %>% 
    finalize(hoteles_tbl) %>% 
    grid_random(size = 200)

head(gbm_random_grid)
```

```{r}
# gbm_grid <- grid_latin_hypercube(
#   tree_depth(),
#   min_n(),
#   loss_reduction(),
#   sample_size = sample_prop(),
#   finalize(mtry(), hoteles_df),
#   learn_rate(),
#   size = 70
# )

eval_tbl <- tune_grid(flujo_hoteles,
                      resamples = particion_vc,
                      grid = gbm_random_grid,
                      control = control_grid(verbose = TRUE),
                      metrics = mis_metricas)
```

```{r}
# particion_vc <- vfold_cv(hoteles_df, v = 10, strata = children)
# mis_metricas <- metric_set(mn_log_loss)
# 
# xgb_rs <- tune_race_anova(
#   flujo_hoteles,
#   resamples = particion_vc,
#   grid = 15,
#   metrics = metric_set(mn_log_loss),
#   control = control_race(verbose_elim = TRUE)
# )
```

```{r}
ajustes_tbl <- eval_tbl |>
  unnest(cols = c(.metrics)) |> 
  select(id, mtry, min_n, tree_depth, learn_rate, loss_reduction, sample_size, .metric, .estimate)
ajustes_tbl
```

```{r}
show_best(eval_tbl, "roc_auc", n=10)
```

```{r}
eval_tbl %>%
  collect_metrics() %>%
  filter(.metric == "roc_auc") %>%
  select(mean, min_n, mtry) %>%
  pivot_longer(min_n:mtry,
    values_to = "value",
    names_to = "parameter"
  ) %>%
  ggplot(aes(value, mean, color = parameter)) +
  geom_point(show.legend = FALSE) +
  facet_wrap(~parameter, scales = "free_x") +
  labs(x = NULL, y = "AUC")
```

Finalmente, seleccionamos el mejor modelo:

```{r}
mejor_modelo <- select_best(eval_tbl, "roc_auc")
mejor_modelo
```

```{r}
modelo_final <- finalize_workflow(flujo_hoteles, mejor_modelo) |> 
  fit(hoteles_df)
```

### Análisis de las probabilidades de compra

```{r, message = FALSE}
hoteles_test <- read_csv("./hoteles-prueba.csv", show_col_types = FALSE)
colnames(hoteles_test)[8] <- "country_code"
hoteles_test <- hoteles_test |> 
  mutate(country_code = ifelse(country_code == "NULL", names(country_mode), country_code)) |>
  mutate(country_code = ifelse(country_code == "CN", "CHN", country_code))
```

```{r}
hoteles_test <- left_join(x=hoteles_test, y=countries, by="country_code")
hoteles_test <- hoteles_test |>
  mutate(region = ifelse(country_code == "TMP", "Asia", region))
hoteles_test <- hoteles_test |> mutate(region = as.factor(region))
hoteles_test <- hoteles_test |> arrange(id)
```

```{r}
pred_probas <- predict(modelo_final, hoteles_test, type="prob") 
head(pred_probas)
```

```{r}
res <- bind_cols(id = seq(1:nrow(hoteles_test)), prob = pred_probas$.pred_1)
write.csv(res,"lightgbm_log_loss.csv", row.names = FALSE)
```

```{r}
pred_probas <- pred_probas |> 
  bind_cols(hoteles_test)
head(pred_probas |> select(.pred_1, .pred_0))
```
